臺灣雲林地方法院刑事判決
110年度訴字第613號
公  訴  人  臺灣雲林地方檢察署檢察官
被      告  李淞楠


選任辯護人  林金陽律師
上列被告因傷害案件，經檢察官提起公訴（110年度偵字第6092
號），本院判決如下：
    主  文
本件公訴不受理。
扣案之鋸子壹把沒收之。
    理  由
一、公訴意旨略以：被告李淞楠於民國110年8月25日上午11時45
    分許，在雲林縣○○鎮○○路○段000巷00號(起訴書漏載，逕予
    更正)，因細故與告訴人程秉華發生爭執，基於傷害之犯意
    ，持鋸子砍向告訴人背部，致告訴人受有背部多處淺撕裂傷
    之傷害。經警據報後到場處理，當場扣得鋸子1把，因認被
    告係犯刑法第277條第1項之傷害罪嫌等語。
二、按告訴乃論之罪，告訴人於第一審辯論終結前，得撤回其告
    訴，又告訴經撤回者，應諭知不受理之判決，且得不經言詞
    辯論為之，刑事訴訟法第238條第1項、第303條第3款、第30
    7條分別定有明文。本件被告因傷害案件，經檢察官提起公
    訴，認被告係犯刑法第277條第1項之傷害罪，依同法第287
    條前段規定，須告訴乃論。茲據告訴人於本院準備程序中聲
    請撤回其告訴，此有卷附之刑事撤回告訴狀紙附卷足憑，揆
    諸前開說明，爰不經言詞辯論，逕為諭知不受理之判決，如
    主文第1項所示。
三、按供犯罪所用之物，屬於犯罪行為人者，得沒收之，刑法第
    38條第2項前段定有明文；又刑法第38條第2項、第3項之物
    、第38條之1第1項、第2項之犯罪所得，因事實上或法律上
    原因未能追訴犯罪行為人之犯罪或判決有罪者，得單獨宣告
    沒收，刑法第40條第3項亦有明定。查扣案鋸子1把，屬於被
    告所有供犯罪所用之物，已據其於警詢及偵查時供述明確，
    並有監視器影像翻拍照片4張附卷可稽，本案雖因告訴人撤
    回告訴而為公訴不受理之諭知，仍得依前揭規定，單獨宣告
    沒收收，如主文第2項所示。
據上論斷，應依刑事訴訟法第303條第3款、第307條，刑法第38
條第2項前段、第40條第3項，判決如主文。
本案經檢察官段可芳提起公訴，檢察官魏偕峯到庭執行職務。
中　　華　　民　　國　　110 　年　　12　　月　　13　　日
                  刑事第四庭　審判長法　官　許佩如

                                    法　官　黃玥婷

                                    法　官　廖奕淳
以上正本證明與原本無異。
如不服本判決應於收受判決後20日內向本院提出上訴書狀，並應
敘述具體理由；其未敘述上訴理由者，應於上訴期間屆滿後20日
內向本院補提理由書（均須按他造當事人之人數附繕本）。告訴
人或被害人不服本判決，應具備理由請求檢察官上訴，及上訴期
間之計算係以檢察官收受判決正本之日期為準。「切勿逕送上級
法院」。
                                    書記官  陳玫燕
中　　華　　民　　國　　110 　年　　12　　月　　13　　日